# 陈版，您好

提问人：super 小兔妈咪 时间：2023-06-11 21:07:14
陈版，您好。我公司旗下上市公司A想以它的控股子公司B的股权对集团另一个子公司C进行增资，在这种情况下，同一控制下的企业转让，A对c增资时，是否可以按账面值进行记账。谢谢

回答人：chenyiwei
这一交易的具体背景是什么？A能否据此控制C，将C纳入合并报表范围？如果A可以控制C，则该交易对A而言也是同一控制下合并，应按C的各项资产、负债在集团合并报表层面的账面价值为基础进行账务处理。